臺灣桃園地方法院刑事判決　　　　　　100年度審訴字第324號
公　訴　人　臺灣桃園地方法院檢察署檢察官
被　　　告　李建興
上列被告因違反毒品危害防制條例案件，經檢察官提起公訴（99
年度毒偵字第5876號），被告於本院準備程序進行中，就被訴事
實為有罪之陳述，經本院告知簡式審判程序意旨，並聽取公訴人
及被告之意見後，本院合議庭裁定改依簡式審判程序審理，茲判
決如下：
    主      文
李建興施用第一級毒品，累犯，處有期徒刑壹年壹月，扣案之第
一級毒品海洛因壹包含袋（驗餘毛重零點貳柒零伍公克）沒收銷
燬之。
    事實及理由
一、犯罪事實：
    李建興前於民國87年間因施用第二級毒品案件，經本院以87
    年度毒聲字第2057號裁定送觀察、勒戒後，因認有繼續施用
    毒品傾向，再經本院以87年度毒聲字第2829號裁定令入戒治
    處所施以強制戒治，嗣經本院以88年度毒聲字第1594號裁定
    停止戒治併付保護管束出所，又經本院以88年度毒聲字第30
    15號裁定撤銷停止戒治，於89年9 月1 日戒治期滿執行完畢
    ，並經臺灣桃園地方法院檢察署檢察官以89年度戒偵字第46
    1 號為不起訴處分確定。復於89年間（即前開強制戒治執行
    完畢釋放後5 年內）因連續施用第二級毒品案件，經本院以
    90年度毒聲字第31號裁定令入戒治處所施以強制戒治，嗣經
    本院以90年度毒聲字第4313號裁定停止戒治併付保護管束出
    所，又經本院以91年度毒聲字第51號裁定撤銷停止戒治，於
    91年7 月23日戒治期滿執行完畢，該次施用毒品犯行並經本
    院以90年度桃簡字第431 號判決判處有期徒刑3 月確定並於
    91年10月23日執行完畢。另於95年間因施用第一級毒品案件
    ，經本院以95年度訴字第1821號判決判處有期徒刑8 月確定
    ；同年間再因詐欺案件，經臺灣臺南地方法院以96年度簡字
    第146 號判決判處有期徒刑5 月確定，上開2 罪刑，嗣經臺
    灣臺南地方法院以96年度聲減字第1059號裁定各減刑2 分之
    1 ，並合併定應執行有期徒刑6 月確定，於96年8 月31日期
    滿執行完畢（於本案構成累犯）。詎其仍不知悔改，基於同
    時施用第一、二級毒品之犯意，於99年11月2 日22時30分許
    ，在桃園縣中壢市工業區內某處所，以將第一級毒品海洛因
    及第二級毒品甲基安非他命一同置入玻璃球內燒烤之方式，
    同時施用第一級毒品海洛因、第二級毒品甲基安非他命1 次
    。嗣於同日23時55分許，駕駛車牌號碼7422-KQ 號自用小貨
    車行經桃園縣大溪鎮○○路○段461 號對面，為警攔檢當場
    查獲並扣得其所有而供己施用之第一級毒品海洛因1 包（驗
    前毛重0.28公克，因鑑驗使用費失0.0095公克，驗餘毛重0.
    2705公克，含與毒品無法析離之包裝袋1 個）。
二、證據名稱：
  (一)被告李建興於本院準備程序及審理時之自白。
  (二)桃園縣政府警察局被採尿人尿液暨毒品真實姓名與編號對
      照表、台灣檢驗科技股份有限公司濫用藥物檢驗報告（尿
      液部分）各1 份。
  (三)桃園縣政府警察局大溪分局搜索扣押筆錄、扣押物品目錄
      表、台灣檢驗科技股份有限公司濫用藥物檢驗報告（毒品
      部分）各1 份及扣案之第一級毒品海洛因1 包（驗前毛重
      0.28公克，因鑑驗使用費失0.0095公克，驗餘毛重0.2705
      公克，含與毒品無法析離之包裝袋1 個）。
  (四)臺灣高等法院被告前案紀錄表1 份。
三、核被告所為，係犯毒品危害防制條例第10條第1 項、第2 項
    之施用第一級毒品及施用第二級毒品罪。其施用第一級毒品
    前、後及施用第二級毒品前非法持有毒品之低度行為，應各
    為施用毒品之高度行為所吸收，均不另論罪。被告以吸食器
    燒烤之方式，同時施用第一、二級毒品，係以一行為觸犯上
    開二罪之想像競合犯，應從一重之施用第一級毒品罪處斷，
    起訴意旨認應分論併罰，尚有誤會，附此敘明。又被告有如
    上揭事實及理由欄所載之犯行及執行情形，有臺灣高等法院
    被告前案紀錄表在卷可按，其於5 年內故意再犯本案有期徒
    刑以上之罪，為累犯，應依刑法第47條第1 項規定加重其刑
    。爰審酌被告前已因施用毒品案件經觀察、勒戒及強制戒治
    執行完畢，本應徹底戒除毒癮，竟仍未能自新、戒斷毒癮，
    而再施用足以導致人體機能發生依賴性、成癮性及抗藥性等
    障礙之第一、二級毒品，戕害自身健康，漠視法令禁制，原
    不宜寬縱，惟其犯後終能坦承犯行，而認檢察官具體求處有
    期徒刑1 年1 月尚屬適當等一切情狀，量處如主文所示之刑
    ，以示懲儆。至扣案被告所有之海洛因1 包（驗前毛重0.28
    公克，因鑑驗使用費失0.0095公克，驗餘毛重0.2705公克，
    含與毒品無法析離之包裝袋1 個）係屬第一級毒品，有台灣
    檢驗科技股份有限公司濫用藥物檢驗報告（毒品部分）1 份
    在卷足憑，應依毒品危害防制條例第18條第1 項前段規定，
    沒收銷燬之，而其中包裝袋部分，依現行檢驗方式乃以刮除
    方式為之，包裝袋上仍會摻殘若干毒品無法分離，應一體視
    為毒品部分，而依毒品危害防制條例第18條第1 項前段規定
    宣告沒收銷燬之。至鑑驗費失之毒品部分，既已滅失，爰不
    另為沒收銷燬之宣告。
四、應適用之法條：刑事訴訟法第273 條之1 第1 項、第299 條
    第1 項前段、第310 條之2 、第454 條第1 項，毒品危害防
    制條例第10條第1 項、第2 項、第18條第1 項前段，刑法第
    11條、第47條第1 項、第55條。
五、如不服本判決，得自收受送達之翌日起10日內向本院提出上
    訴狀（應附繕本），其未敘述上訴理由者，應於上訴期間屆
    滿後20日內補提理由書狀於本院，上訴於臺灣高等法院。
本案經檢察官王碩志到庭執行職務。
中    華    民    國    100   年    5     月    13    日
                      刑事庭      法  官  潘怡華
以上正本證明與原本無異。
如不服本判決應於收受判決後10日內向本院提出上訴書狀，並應
敘述具體理由。其未敘述上訴理由者，應於上訴期間屆滿後20日
內向本院補提理由書( 均須按他造當事人之人數附繕本) 「切勿
逕送上級法院」。
                                  書記官  郭怡君
中    華    民    國    100   年    5     月    13    日
附錄本案論罪科刑依據之法條：
毒品危害防制條例第10條
施用第一級毒品者，處6 月以上5 年以下有期徒刑。
施用第二級毒品者，處3 年以下有期徒刑。